臺灣高雄地方法院刑事判決　　　　　　99年度審易字第5041號
公　訴　人　臺灣高雄地方法院檢察署檢察官
被　　　告　伍長榮
上列被告因恐嚇案件，經檢察官提起公訴（99年度偵字第29037
號），本院合議庭裁定由受命法官獨任行簡式審判程序，判決如
下：
    主  文
伍長榮犯恐嚇危害安全罪，處拘役伍拾日，如易科罰金，以新臺
幣壹仟元折算壹日，扣案之水果刀壹把沒收。
    事實及理由
一、本件被告伍長榮所犯為死刑、無刑徒刑或最輕本刑為3 年以
    上有期徒刑以外之罪，其於準備程序中就被訴事實為有罪之
    陳述，經告知簡式審判程序之旨，並聽取公訴人之意見後，
    依刑事訴訟法第273 條之1 第1 項規定，進行簡式審判程序
    ，先予敘明。
二、本件犯罪事實及證據，除起訴書犯罪事實欄一、最後一行補
    充「並當場扣得上開水果刀1 把」；證據部分並補充「高雄
    市政府警察局新興分局前金分駐所扣押筆錄、扣押物品目錄
    表各1 份及扣案物照片4 張」及「被告於本院審理時之自白
    」外，其餘均引用檢察官起訴書所載（如附件）。
三、是核被告伍長榮所為，係犯刑法第305 條之恐嚇危害安全罪
    。爰審酌被告酒後僅因細故便持刀揮舞，並以上開言詞恫嚇
    告訴人姚明宗，造成告訴人內心恐懼，其行為實有可議之處
    ，惟念被告犯後坦承犯行，尚知其所為不當，態度尚可及其
    本係出於善意為勸阻父親友人覃字貴勿再找其父親飲酒，僅
    因自身酒後誤事，而為上開犯行，水果刀即遭人奪走，幸未
    傷及他人等一切情狀，量處如主文所示之刑，並參酌被告之
    智識程度及家庭經濟狀況，諭知以新臺幣1, 000元折算1 日
    之易科罰金折算標準，以資懲儆。扣案之水果刀1 把，係被
    告所有且係供其為本件犯行所用之物，業經被告自承在卷（
    見偵卷第3 頁背面），爰依刑法第38條第1 項第2 款規定，
    宣告沒收。
據上論斷，應依刑事訴訟法第273 條之1 、第299 條第1 項前段
、第310 條之2 、第454 條第2 項，刑法第305 條、第41條第1
項前段、第38條第1 項第2 款、刑法施行法第1 條之1 ，判決如
主文。
本案經檢察官李英霆到庭執行職務。
中    華    民    國   100    年    1     月    4     日
                  刑事第十庭    法  官  王靖茹
以上正本證明與原本無異。
如不服本判決應於收受判決後10日內向本院提出上訴書狀，並應
敘述具體理由。其未敘述上訴理由者，應於上訴期間屆滿後20日
內向本院補提理由書(均須按他造當事人之人數附繕本)「切勿逕
送上級法院」。
中    華    民    國   100    年    1     月    4     日
                                書記官  楊明月
附錄本案論罪科刑法條：
〈中華民國刑法第305條〉
以加害生命、身體、自由、名譽、財產之事，恐嚇他人致生危害
於安全者，處2 年以下有期徒刑、拘役或300 元以下罰金。
附件：
臺灣高雄地方法院檢察署檢察官起訴書
                                     99年度偵字第29037號
    被      告  伍長榮  男  51歲（民國○○年○月○○日生）
                        住高雄市○○區○○里○鄰○○○路
                           365號3樓
                        居高雄市前金區○○○路262號2樓
                        國民身分證統一編號：Ｚ000000000號
上列被告因恐嚇案件，業經偵查終結，認應提起公訴，茲將犯罪
事實及證據並所犯法條分敘如下：
          犯罪事實
一、伍長榮於民國99年7月27日晚間7時許，至姚明宗設於高雄市
    前金區○○○路57號「財哥豬腳店」，質問覃字貴為何經常
    與其父親在該豬腳店喝酒並於現場大鬧。嗣經姚明宗報警處
    理，伍長榮、姚明宗、覃字貴及伍地等4人即到高雄市政府
    警察局新興分局前金分駐所備案。俟同日晚間9時45分許，
    伍長榮駕駛機車復至上開豬腳店後，即將放於機車前方置物
    籃內之水果刀拿起，並將水果刀置於店內飯桌上再與覃字貴
    理論，惟遭在場之張正義將該水果刀置於飯桌下。此時，姚
    明宗正好返回店內。詎伍長榮竟基於恐嚇之犯意，一見姚明
    宗即將飯桌下之水果刀拾起，距姚明宗約1公尺處，揮舞該
    水果刀並刺向姚明宗，且以「這間店如果不收起來，會跟你
    沒完沒了」等加害身體之事恐嚇姚明宗，使姚明宗心生畏懼
    致生危害於安全，惟該水果刀旋遭在旁之張正義趁機奪走。
    嗣經姚明宗友人藍文君報警處理，循線查獲。
二、案經姚明宗訴由高雄市政府警察局新興分局移送偵辦。
          證據並所犯法條
一、證據清單及待證事實
   ┌───┬─────────┬────────────────┐
   │ 編號 │  證據名稱        │待證事實                        │
   ├───┼─────────┼────────────────┤
   │ 一   │被告伍長榮於警詢及│其於上開時地，持水果刀在告訴人姚│
   │      │偵查中之供述。    │明宗面前揮舞之事實。            │
   ├───┼─────────┼────────────────┤
   │ 二   │證人即告訴人於警詢│全部犯罪事實。                  │
   │      │及偵查中之證述。  │                                │
   ├───┼─────────┼────────────────┤
   │ 三   │證人張正義於警詢時│其於上開時地，趁機奪走被告手中之│
   │      │之證述。          │水果刀之事實。                  │
   ├───┼─────────┼────────────────┤
   │ 四   │證人覃字貴於警詢及│全部犯罪事實。                  │
   │      │偵查中之證述。    │                                │
   └───┴─────────┴────────────────┘
二、核被告所為，係犯刑法第305條之以加害身體之事，恐嚇他
    人致生危害於安全罪嫌。
三、至移送意旨所述，被告持水果刀於告訴人面前揮舞並刺向告
    訴人，而涉有殺人未遂罪嫌。經查，告訴人於偵訊時證稱：
    被告持刀於其面前揮舞時並無要殺其之意思，僅以「這間店
    如果不收起來，會跟你沒完沒了」等語為恐嚇等語，核與被
    告於偵查中供述：其跟告訴人並無仇恨，也無要殺告訴人之
    意等語相符。是被告至上開豬腳店，僅為與證人覃字貴理論
    ，其與告訴人並無宿仇大恨，衡情被告當無因此即萌生置告
    訴人於死之意，被告應無成立殺人未遂罪之餘地，移送意旨
    認告涉犯殺人未遂罪嫌部份，容有誤會，併此敘明。
四、依刑事訴訟法第251條第1項提起公訴。
    此  致
臺灣高雄地方法院
中    華    民    國    99    年    10    月    24    日
                              檢  察  官  倪  茂  益